Inventaris van het archief van de dossiers van personeelsleden van het Ministerie van Sociale Zaken en Werkgelegenheid, ontslagen in de periode (1932) 1933-1991
Nationaal Archief, Den Haag
In 1992 werd gekomen tot een selectie van het 25,5 meter grote zogenaamde historische personeelsdossiers-bestand volgens de nieuwe vastgestelde criteria. Overigens zijn de dossiers aanwezig van die personen die laatstelijk in dienst waren van het ministerie. Daarbij bepaalt de taakovergang of het dossier nog bij het ministerie van Sociale Zaken is blijven berusten. Zo zijn alle dossiers van de personen in dienst van het directoraat-generaal voor de Volksgezondheid met de overgang van de taak overgedragen aan het ministerie van Volksgezondheid en Milieuhygiëne; ook het personeelsdossier van de eerste plaatsvervangend secretaris-generaal, Kloppenburg, is destijds overgedragen. Alleen van personen die voor de taakovergang het ministerie verlieten zijn hier opgenomen. Op dezelfde manier zijn er stukken afkomstig van andere ministeries aanwezig wanneer de laatste werkgever het ministerie van Sociale Zaken was.
De inventarisatie bestond uit het stuksgewijs schonen van de dossiers op de relevante documenten en het chronologisch ordenen van de voor bewaring in aanmerking komende stukken. In een aantal gevallen is van de chronologische ordening afgeweken. Dit is dan gebeurd om de relatief grote hoeveelheid stukken door systematische orderning toegankelijker te maken.
Overigens zijn alle benoemings- en bevorderingsbesluiten bewaard, ook al houden zij geen verband met het selectiecriterium voor bewaring. Verder zijn voor bewaring in aanmerking gebracht alle stukken die betrekking hebben op de organisatie en functies- en functie-benamingen die het belang van het individuele personeelslid overstijgen. Juist bij de hogere ambtenaren wordt in individuele stukken veel informatie gegeven over de instelling van bepaalde functies en over de bijbehorende taken
Zo is de informatie over de functie en taken van de assistent-secretaris-generaal geheel gebaseerd op het individuele personeelsdossier van de enige functionaris met die functie, drs. J.I.C.M. Daniëls.
.
Alle dossiers zijn alfabetisch op naam van het personeelslid geordend. In de lijst van personalia worden per persoon de voor de bewaring bepalende functies vermeld, met tijdstippen van benoeming en ontslag; soms is een van die tijdstippen niet meer te achterhalen en wordt slechts het bekende tijdstip gegeven. In een aantal gevallen wordt ook aangegeven welke functies na de diensttijd bij het ministerie door de personeelsleden werden vervuld; het gaat hier dan alleen om hoge functies. Verder worden waar mogelijk de volledige namen en geboorte- en overlijdensdata vermeld. Wanneer niet de functie bepaalde of het dossier bewaard bleef, wordt aangegeven waarom tot bewaring besloten is.
Als bijlage bij de inventaris is gevoegd een overzicht van de belangrijkste functionarissen van het ministerie, ontleend aan de hier geïnventariseerde dossiers en aan de staatsalmanakken.
Gegevens over de personen waarvan de personeelsdossiers bewaard blijven, zijn daarnaast te ontlenen aan de ministeriële dossiers inzake de voorbereiding van besluiten tot toekenning van koninklijke onderscheidingen. Bovendien is er een serie foto’s in het archief van het ministerie aanwezig waarop velen van deze personeelsleden staan afgebeeld. Voorts is belangrijke informatie over de betekenis van de meeste personen voor het beleidsterrein van het ministerie te ontlenen aan de dossiers uit de archieven van de organisatie-onderdelen die de neerslag vormen van hun werk.
Van sommige personeelsleden is hier niet een volledig personeelsdossier aanwezig. Dit geldt met name ambtenaren die niet rechtstreeks als ministerie-ambtenaar zijn aan te merken, zoals bijvoorbeeld personen werkzaam bij raden en instellingen; dit geldt onder andere de voorzitters van de Raden van Arbeid en (leden van het College van) Rijksbemiddelaars.
De zuivering van dergelijke personeelsleden die via de begroting van het ministerie werden betaald, was wel opgedragen aan de minister en veel van de dossiers inzake dergelijke personeelsleden zijn met name zuiveringsdossiers.
Voor meer informatie over personen werkzaam bij raden en instellingen zij verwezen naar de archieven van de organisatie-onderdelen die met deze organisaties directe bemoeienis hadden.
Na de selectie ter vernietiging resteert nog 1,8 meter personeelsdossiers.
Aanwijzingen voor de gebruiker
Openbaarheidsbeperkingen
Deels openbaar, deels beperkt openbaar (A).
Materiële beperkingen
Het archief kent geen beperkingen voor het raadplegen van stukken als gevolg van slechte materiële staat.
Aanvraaginstructie
Openbare archiefstukken kunnen online worden aangevraagd en gereserveerd. U kunt dit ook via de terminals in de studiezaal van het Nationaal Archief doen. Om te kunnen reserveren dient u de volgende stappen te volgen:
Creëer een account of log in.
Selecteer in de archiefinventaris een archiefstuk.
Klik op ‘Reserveer’ en kies een tijdstip van inzage.
Verwant materiaal
Beschikbaarheid van kopieën
Inventarisnummers van dit archief zijn niet in kopievorm beschikbaar
Beschrijving van de series en archiefbestanddelen
- Willem Antheunissen, * 17 juli 1886, 1
  Chef van de afdeling Comptabiliteit, 1935-1 september 1951.
  Zuiveringsdossier
- dr. J.J.A. Bakker, * 9 november 1888, 2
  Voorzitter van de raad van Arbeid te Nijmegen
  Zuiveringsdossier; het gaat hier bovendien om een aangelegenheid die in de tweede kamer is behandeld (Zitting 1948-1949, nr. 1206)
- drs. Adrianus Johannes van Bavel, * 2 september 1915, 3
  Directeur van de Looncontrole-, later Loontechnische Dienst, 1 januari 1962-1 oktober 1980
  Bevat een rapport over zijn uitzending ter verlening van technische bijstand aan de Nederlandse Antillen in verband met het mede opzetten van een loon-technisch bureau aldaar
- dr. Cornelis van den Berg, * 15 april 1892, 4
  Directeur-generaal, chef van de afdeling Volksgezondheid, 1 mei 1936-1 april 1949
  Directeur-generaal, chef van de afdeling Internationale Volksgezondheidszaken, 1 april 1949-1 mei 1957
- Joan Christiaan van den Berg, * 17 augustus 1900, 5
  Referendaris en chef de bureau van de Raad van Arbeid te 's-Gravenhage
  Geeft informatie over de Raad van Arbeid te 's-Gravenhage
- dr. Willem Antonie van den Berg, * 8 januari 1926, 6
  Openbaarheid beperkt tot 01-01-2027
  Plaatsvervangend directeur-generaal voor de Arbeidsvoorziening, 1 mei 1967-1 april 1972
  Secretaris-generaal, 1 april 1972-11 december 1985
  Lid van de Raad van State, vanaf 11 december 1985
- Hendrik Beijer, * 19 december 1926, 7
  Hoofd van de afdeling Werknemersverzekeringen van de directie Sociale Verzekeringen, 1 augustus 1976-1 april 1986
- Cornelis Karel Albertus Willem Blankesteijn, * 2 juli 1900- overleden 31 mei 1969, 8
  Secretaris van het Centrale College voor Bevolkingsonderzoek op Tuberculose, 1 augustus 1953-31 mei 1969
- mr. Gijsbertus Alphonsus Antonius Marie Boot, * 2 augustus 1914, 9
  Plaatsvervangend chef van de afdeling Sociale Verzekering, 16 januari 1947-Voorzitter van de Raad van Arbeid te Haarlem, 1 januari 1954-1 juni 1957
  Voorzitter van de Raad van Arbeid te 's-Gravenhage, vanaf 1 juni 1957
  Voorzitter van de Vereeniging van de Raden van Arbeid, vanaf september 1958
- Albertus Hendrik Bos, * 11 met 1903, 10
  In dienst in de niet-ofFiciële functie van Bedrijfseconomisch adjunct-directeur van het Rijksinstituut voor de Volksgezondheid, (29 augustus 1949) 1 januari 1954-1 maart 1962 (1 juni 1968)
- mr. Johanna Francisca Maria Bosch, * 7 februari 1899, 11
  Algemeen secretaris van het College van Rijksbemiddelaars, 1 januari 1961-1 maart 1964
- dr. Lambertus Hubertus Arnoldus Bremmers, * 26 juli 1914- overleden 29 september 1967, 12
  Plaatsvervangend directeur-generaal voor de Volksgezondheid, 1 oktober 1965-29 september 1967
- mr. Stephanus Johannes Hendrikus Breukel, * 3 juni 1911, 13
  In dienst vanaf 1 mei 1941-1 juli 1976
  Geeft informatie over de uitzending als attaché naar Indonesië
- dr. Arie Leendert den Broeder, * 1 juli 1929, 14
  Directeur van de Directie Bijstandzaken, tevens vanaf 1 januari 1983
  plaatsvervangend directeur-generaal Sociale Zekerheid, 1 december 1978-1 november 1988 (1 juli 1994)
  Lid van de Sociale Verzekeringsraad, vanaf 1 oktober 1988
  Gehoord voor de parlementaire enquête-commissie
- drs. Hendrik Jan Brouwer, * 8 mei 1946, 15
  Openbaarheid beperkt tot 01-01-2047
  Plaatsvervangend directeur-generaal Algemene Beleidsaangelegenheden, 1 september 1983-1 maart 1984
  Directeur-generaal Algemene Beleidsaangelegenheden, 1 maart 1984-1 januari 1990
- mr. Johanna Catharina de Bruin, * 12 augustus 1946, 16-26; 11 dossiers
  Senior beleidsmedewerker bij het directoraat-generaal Algemene Beleidsaangelegenheden, 1 december 1978-1 november 1983
  Is bewaard wegens vele publiciteit in media en vanwege (het grote aantal aangespannen) beroepsprocedures
  In het eerste omslag is een inhoudsopgave van het gehele dossier opgenomen
  - Bestanddeel 1, 16
  - Bestanddeel 2, 17
  - Bestanddeel 3, 18
  - Bestanddeel 4, 19
  - Bestanddeel 5, 20
  - Bestanddeel 6, 21
  - Bestanddeel 7, 22
  - Bestanddeel 8, 23
  - Bestanddeel 9, 24
  - Bestanddeel 10, 25
  - Bestanddeel 11, 26
- Christianus Johannus Buijtendijk, * 21 april 1916- overleden 11 mei 1984, 27
  Lid van de Gemeenteraad van 's-Gravenhage vanaf 14 april 1965
  Directeur van het Loonbureau, 1 september 1971-1 februari 1975
  Voorzitter van het Gewest 's-Gravenhage, vanaf 1 februari 1975
- A. ter Cock, * 22 april 1901, 28
  Voorzitter van de Raad van Arbeid te Apeldoorn, 1 juli 1944-4 november 1946
- prof. dr. ir. Jan Cornelis van Dam, * 26 april 1931, 29
  Openbaarheid beperkt tot 01-01-2032
  In dienst van het Rijksinstituut voor Drinkwatervoorziening, vanaf 1 april 1967
  Gewoon hoogleraar in de waterbouwkunde aan de technische hogeschool te Delft, vanaf 1 juli 1968
- drs. Jozephus Ignatius Cornelis Maria Daniëls, * 14 oktober 1935, 30
  Openbaarheid beperkt tot 01-01-2036
  Assistent-secretaris-generaal, 1 november 1983-1 januari 1991
- Antonius Judocus Adrianus Cornelis van Delft, * 30 maart 1890, 31
  Directeur van het Gewestelijk Arbeidsbureau Amsterdam, 1 mei 1941-1 juli 1943
  Werkzaam bij het Rijksarbeidsbureau, 1 juli 1943-16 december 1946
  Directeur van het Gewestelijk Arbeidsbureau Breda, 1 februari 1948-1 april 1955
- dr. Jacobus Everardus van Dierendonck, * 15 oktober 1916- overleden 26 april 1993, 32
  Directeur van de Afdeling Economische Aangelegenheden, 1 januari 1952-7 juli 1958
  Directeur bij de Europese-Commissie te Brussel, 7 juli 1958-1973
- drs. Adrianus Leonardus Dirken, * 5 augustus 1921. Hoofd van de afdeling, 33
  Openbaarheid beperkt tot 01-01-2022
  Werknemersverzekeringen van de directie Sociale Verzekeringen, 1 september 1974-1 april 1976
  Plaatsvervangend, maar fungerend directeur van de directie Sociale Verzekeringen, 1 april 1976-1 december 1978
  Directeur van de directie Sociale Verzekeringen, 1 december 1978-1 september 1983
- mr. dr. Leendert Pieter van der Does, * 16 april 1907, 34
  Voorzitter van de Raad van Arbeid te Hengelo (O), 1 november 1937-1 januari 1943
  Waarnemend voorzitter van de Raad van Arbeid te Hengelo (O) vanaf 1 januari 1943
  Commissaris, belast met het toezicht op de Ziekenfondsen, vanaf 13 juli 1942
  Waarnemend chef van de afdeling Arbeidersverzekering, vanaf 1 januari 1943
  Raadsadviseur met de persoonlijke titel van directeur-generaal van de Sociale Verzekering, 1 januari 1943-1 september 1948 (benoeming bij besluit van 20 december 1944)
- mr. dr. Leendert Pieter van der Does, * 16 april 1907, 35
- prof. dr. Arie Corstiaan Drogendijk, * 5 augustus 1902, 36
  Voorzitter van de Centrale Raad voor de Volksgezondheid, 1 september 1966-15 september 1969
- prof. dr. Henricus Josephus Petrus Maria Dijkhuis, * 14 juli 1926, 37
  Geneeskundig Inspecteur van de Volksgezondheid, vanaf 1 oktober 1964
  Gewoon hoogleraar in de algemene geneeskundige praktijk aan de Rijksuniversiteit Leiden, vanaf 1 februari 1969
- mr. Alphonsus Maria Engels, * 18 juni 1885, 38
  Hoofd van de afdeling Arbeid, later Arbeid 1, later Arbeidersbescherming, vanaf 1 januari 1933
  Plaatsvervangend secretaris-generaal, vanaf 6 mei 1945
  Raadsadviseur, 1 november 1948-1 juli 1950
- mr. Robert John Erdbrink, * 24 maart 1914, 39
  Directeur secretaris van het College van Rijksbemiddelaars, vanaf 1 maart 1947
  Voorzitter van het College van Rijksbemiddelaars, 1 juli 1961-1 juli 1970
- mr. Casper Andries Erdman, * 20 september 1915, 40
  In dienst vanaf 15 juni 1954, laatstelijk als secretaris van de Raad voor Revalidatie tot 1 mei 1968
- dr. Willem Andreas Gijsbertus van Everdingen,"' 14 maart 1896, 41
  Bacterioloog aan het Centraal Laboratorium van de Volksgezondheid, 1 augustus 1930-1 mei 1934
  Het dossier bevat veel informatie over het Centraal Laboratorium
- Gerrit Frederik Ferwerda, * 6 december 1886, 42
  Regeringscommissaris voor de Repatriëring, 15 oktober 1943-1 oktober 1945
- ir. Zegerus Theodoor Fetter, * 19 augustus 1888, 43
  Lid van de gemeenteraad van Venlo, vanaf 1919
  Directeur-generaal van de Arbeid, 1 oktober 1946-1 september 1953
- ir. L.A. Fruytier, * 6 januari 1882, 44
  In dienst vanaf 1 mei 1910
  Lid van de tweede Kamer der Staten-Generaal, 1 februari 1923-14 september 1925
  Gouverneur van Curaçao, vanaf 7 november 1928
  Geeft informatie over de positie van Fruytier na terugkeer uit Curaçao bij zijn weerindiensttredeing bij de Arbeidsinspectie (en de behandeling hiervan in de beide Kamers der Staten-Generaal)
- dr. Wilhelm Friedrich de Gaay Fortman, * 8 mei 1911, 45
  In dienst vanaf 1 februari 1938, laatstelijk als Chef van de afdeling Arbeid II tot 17 juli 1947
- Jan Jacob van Gelderen, * 4 oktober 1914, 46
  Geneeskundig Inspecteur van de Volksgezondheid, 15 januari 1954-1 november 1969
  Bevat informatie over de Geneeskundige Inspectie
- mr. Joannes Albertus Urcienus Maria van Grevenstein, * 16 september 1917, 47
  Plaatsvervangend Commissaris voor de Emigratie, 1 februari 1952-1 juli 1960
  Directeur van de Nederlandse Emigratiedienst, 1 juli 1953-1 juli 1960
  Attaché voor sociale en volksgezondheidszaken bij de Permanente missie bij de EEG en de Euratom te Brussel vanaf 1 juli 1960, tevens attaché bij de Nederlandse ambassade te Brussel vanaf 1 augustus 1962-1 juni 1973
  Directeur-generaal bij de EEG, vanaf 1 juni 1972
- J.R. de Groot, * 22 februari 1897, 48
  Chef van de afdeling Arbeidsbemiddeling, tevens plaatsvervangend directeur van het Gewestelijk Arbeidsbureau te Hilversum, vanaf 1 april 1941
  Leider van het bijkantoor te Hoorn van het Gewestelijk Arbeidsbureau Alkmaar, vanaf 8 januari 1942
  Leider van het bijkantoor te Amersfoort van het Gewestelijk Arbeidsbureau Utrecht vanaf 1 september 1943
  Directeur van het Gewestelijk Arbeidsbureau te Leeuwarden, 1 juli 1944-1 mei 1945
- prof. dr. Jacob Hijman de Haas, * 17 augustus 1900, 49
  Hoogleraar in de kindergeneeskunde aan de Universiteit van Indonesië
  Geneeskundig Inspecteur van de Volksgezondheid in algemene dienst, toegevoegd aan de Geneeskundig Hoofdinspecteur van de Volksgezondheid, 1 maart 1950-1 januari 1959
  Hoofd van de schoolgezondheidsdienst van de Gemeentelijke Geneeskundige en Gezondheidsdienst te 's-Gravenhage, vanaf 1 januari 1959
- dr. ir. Aart Hendrik Willem Hacke, * 10 mei 1893- overleden 1 september 1961, 50
  Directeur-generaal van de Arbeid, 27 augustus 1932-4 juni 1946 (27 juli 1948)
  Lid van de Tweede Kamer der Staten-Generaal, 4 juni 1946-24 juli 1948
  Voorzitter van de Ziekenfondsraad, 1 januari 1949-1 juni 1958
- dr. Johann Heinrich Hagenbeek, * 7 november 1905- overleden 21 augustus 1968, 51
  Geneeskundig Inspecteur van de Volksgezondheid, 15 januari 1954- overleden
- prof. dr. Cornelis den Hartog, * 25 november 1906, 52
  Directeur van het Voorlichtingsbureau van de Voedingsraad, 16 januari 1941-1 juni 1969
  Gewoon hoogleraar aan de Landbouwhogeschool te Wageningen, vanaf 1 juni 1969
- mr. ir. Bastiaan Wouter Haveman, * 25 november 1908, 53
  Regeringscommissaris voor de Emigratie, 20 november 1950-(1 januari 1962) 1 september 1969
  Directeur van de Intergouvernementele Commissie voor de Europese Emigratie (ICEM), 1 januari 1962-8 februari 1969
- dr. Bernard Johan Christiaan te Hennepe, * 4 oktober 1884, 54
  Directeur van de Rijksseruminrichting, 1 januari 1941-1 januari 1942
  Hoofdinspecteur van de Volksgezondheid, tevens directeur van de Veeartsenijkundige Dienst, 1 januari 1942-1 mei 1945
- Johannes Antonius Heijmans, * 8 januari 1894, 55
  In dienst van 1 december 1920 tot 1 februari 1959
  Bevat een overzicht van zijn werkzaamheden gedurende lange tijd
- mr. Nicolette Louise Hofman, * 3 januari 1952, 56
  Openbaarheid beperkt tot 01-01-2053
  Hoofd van de afdeling Werkloosheidsregelingen van de hoofdafdeling Werknemersverzekeringen, 1 november 1985-1 mei 1987
- mr. Johannes Ary Cornelis Hoogendam, * 14 juni 1925, 57
  Openbaarheid beperkt tot 01-01-2026
  Secretaris van de Dienst voor het Stoomwezen, tevens hoofd van de administratie, 1 mei 1969-1 juli 1990
- drs. Johannes Hendricus Willem Hoogwater, * 1 mei 1921, 58
  Directeur-generaal voor Internationale Zaken, 1 oktober 1965-1 april 1973 (1 april 1978)
- dr. Maria Joseph Jacobus Antonius Imkamp, * 10 maart 1925, 59
  Hoofd van het bureau Internationale Volksgezondheidszaken van het directoraat-generaal van de Volksgezondheid, vanaf 1 juni 1965
  Lid van de Tweede Kamer der Staten-Generaal, 22 februari 1967-8 juni 1977
- mr. dr. Adolf Marcus Joekes, * 5 mei 1885- overleden 1 april 1962, 60
  In dienst van het ministerie, 11 oktober 1920-7 augustus 1948
  Lid van de Tweede Kamer der Staten Generaal, 16 september 1925-7 augustus 1948
  Lid van het College van Rijksbemiddelaars,15 oktober 1945-1 mei 1947
  Voorzitter van de Centrale Commissie voor culturele verzorging van arbeiders die in arbeiderskampen worden gehuisvest, 1 april 1946-1 januari 1949
  Minister van Sociale Zaken, 7 augustus 1948-2 september 1952
  Lid van de Raad van State, 1952-1960
- dr. Bernard Kapma, * 14 februari 1891- overleden7 maart 1953, 61
  Rijksconsulent voor Sociale Zaken, tevens directeur der Nederlandse Arbeidsbeurs te Oberhausen, vanaf 1 januari 1936
  Waarnemend directeur van het Gewestelijk Arbeidsbureau te Arnhem, 1 april 1941-1 november 1941
  Waarnemend consul te Düsseldorf, 1 augustus 1948-1 juni 1951
- Johannes Albertus Cornelis Kersten, * 27 februari 1903, 62
  In dienst van het ministerie, 15 maart 1917-1 oktober 1950
  Bevat veel informatie over Kersten, onder andere in verband met omvangrijke zuiveringszaak die tot veel publiciteit in de media leidde.
- Johannes Albertus Cornelis Kersten, * 27 februari 1903, 63
- ir. Herman Joseph Nicolaas Hubert Kessener, 64
  Directeur van het Instituut voor Zuivering van Afvalwater, vanaf 1 augustus 1920
- mr. Johann Heinrich Klatte, * 8 februari 1904- overleden 4 november 1977, 65
  Hoofd van het Bureau van de secretaris-generaal, vanaf 1 augustus 1945
  Waarnemend secretaris-generaal, vanaf 1 september 1946
  Raadadviseur, tevens fungerend secretaris-generaal, vanaf 15 februari 1950
  Secretaris-generaal, 1 februari 1953-1 maart 1969
- Jacobus Antonie Knetsch, * 2 augustus 1890, 66
  Waarnemend directeur-generaal van het Rijksarbeidsbureau, (1 september 1942) 27 juni 1944-1 augustus 1945
- drs. Matthijs de Korte, * 23 april 1919, 67
  Openbaarheid beperkt tot 01-01-2020
  Plaatsvervangend directeur-generaal Sociale Zekerheid, 1 januari 1975-1 mei 1984 (31 mei 1985)
- Gerard Dirk Jan Kraan, * 6 februari 1913, 68
  Directeur voor de Emigratie, 1 januari 1959-1 maart 1978
- mr. Franciscus Hermanus Albertus Maria Kruse, * 7 september 1926, 69
  Plaatsvervangend directeur-generaal voor de Arbeidsvoorziening, vanaf 1 november 1972
  Directeur-generaal voor de Arbeidsvoorziening, 1 juli 1983-1 november 1989
  Tevens gehoord voor de parlementaire enquête-commissie
- mr. Adrianus Dirk Kuiper, * 8 februari 1914- overleden 19 juli 1976, 70
  Secretaris-generaal, 1 maart 1969-1 mei 1972
- Nicolaas Cornelis Kwint, * 13 september 1893, 71
  N.B Attaché voor emigratie-, arbeidsbemiddelings- en andere sociale aangelegenheden te Parijs, 5 oktober 1953-1 januari 1958 (1 oktober 1958)
- drs. Leonard Lamers, * 1 maart 1922, 72
  Openbaarheid beperkt tot 01-01-2023
  Directeur-generaal voor Sociale Voorzieningen, 1 januari 1973-1 maart 1985
- mr. Adrianus Johan Lankhuijzen, * 16 juli 1914, 73
  Directeur van de stafafdeling Wetgeving en Juridische Aangelegenheden, 1 oktober 1971-1 augustus 1979
- W. Ch. J.M van Lanschot, * 30 juni 1914, 74
  Hoofd van de Nederlandse Missie tot opsporing van vermiste personen uit de bezettingstijd, 1 juli 1947-1 mei 1949
- mr. Lambertus Vincentius Ledeboer, * 21 augustus 1904- overleden 27 januari 1994, 75
  Secretaris van het Staatstoezicht op de Ziekenfondsen, vanaf 1 januari 1945.
  Bevat informatie over zijn fünctie-vervulling en over formatieaangelegenheden
- drs.Laurentius Antonius Philomena van der Leij, * 4 april 1919, 76
  Directeur van de stafafdeling Algemeen Sociaal-Economische Politiek, vanaf 15 januari 1962
  Directeur van de directie Algemene Beleidsaangelegenheden met de persoonlijke titel van directeur-generaal, vanaf 1 september 1964
  Directeur-generaal voor de Algemene Beleidsaangelegenheden, 1 september 1968-1 mei 1984
- Theodorus van Lier, * 29 januari 1886, 77
  Adviseur voor arbeidsbemiddelingszaken bij de Dienst der Werkloosheidsverzekering en Arbeidsbemiddeling, 1 november 1920-1 november 1946
  Administrateur, waarnemend directeur-generaal van het Rijksarbeidsbureau, vanaf 5 oktober 1940
  Onder andere zuiveringsdossier met veel informatie over met name arbeidsbemiddeling naar Duitsland in de bezettingstijd
- dr. ir. Derk Roelf Mansholt, * 3 april 1906- overleden 27 februari 1967, 78
  Directeur van de Rijksdienst voor de Uitvoering van Werken, vanaf 1 januari 1951
  Waarnemend directeur-generaal van het Rijksarbeidsbureau, vanaf 13 april 1954
  Directeur-generaal voor de Arbeidsvoorziening, 1 juli 1954- overleden
- Gerrit Meijerink, * 5 februari 1908, 79
  Directeur van de hoofdafdeling Sociale Verzekering, vanaf 1 januari 1962
  Plaatsvervangend directeur-generaal voor Sociale Voorzieningen, 1 maart 1968-1 maart 1973
- Ludovicus Theodorus Aloysius Meys, * 21 december 1894, 80
  Plaatsvervangend directeur van het Gewestelijk Arbeidsbureau te 's-Gravenhage, vanaf 1 mei 1941
  Directeur van het Gewestelijk Arbeidsbureau Vlaardingen, vanaf 1 februari 1942
  Directeur van het Gewestelijk Arbeidsbureau te 's-Gravenhage, 1 maart 1943-8 mei 1945
- Ludovicus Theodorus Aloysius Meys, * 21 december 1894, 81
  N.B Dossier houdende stukken ontvangen of opgemaakt door Meys in zijn functies, 1941-1945
- Ludovicus Theodorus Aloysius Meys, * 21 december 1894, 82
- drs. Sijbren Miedema, * 13 maart 1929, 83
  Openbaarheid beperkt tot 01-01-2030
  Secretaris-generaal, 1 januari 1986-1 april 1991
- Antonius Nicolaas van Mill, * 29 augustus 1898, 84
  Directeur van het Gewestelijk Arbeidsbureau te Rotterdam, 1 mei 1941-1 juli 1943
  Arbeidscontractant bij het Rijksarbeidsbureau als adviseur voor organisatorische aangelegenheden, 1 juli 1943-15 mei 1944
  Adviseur voor de loonpolitiek bij het Bureau van de Gemachtigde voor de Arbeid, vanaf 15 mei 1944
  Waarnemend directeur van het Gewestelijk Arbeidsbureau te Rotterdam, vanaf 6 mei 1945
  Lid van het Directorium van het Rijksarbeidsbureau, 24 mei 1945-1 augustus 1945
  Directeur-generaal van het Rijksarbeidsbureau, 1 augustus 1945-1 april 1954
  Honorair attaché van H.M. Gezantschap te Wellington, 1 april 1954-6 april 1957
- drs. Henricus Antonius Maria Moeskops, * 6 april 1911, 85
  Raadadviseur in de functie van plaatsvervangend secretaris-generaal, 15 maart 1965-1 mei 1976
- mr. Hendrik Jan Morren, * 1 december 1888, 86